臺灣高等法院民事裁定
109年度聲再字第194號
聲  請  人  簡誌重
法定代理人  李堉臣
上列聲請人因與相對人余建華間請求拆屋還地等訴訟救助聲請再
審事件，對於中華民國109年5月27日本院109年度聲再字第58號
裁定、109年9月16日最高法院109年度台抗字第1157號裁定，聲
請再審，本院裁定如下：
    主      文
聲請駁回。
聲請費用由聲請人負擔。
    事實及理由
一、按對於審級不同之法院就同一事件所為之裁定，聲請再審者
    ，專屬上級法院合併管轄，但對於第三審法院之裁定，係本
    於民事訴訟法第496條第1項第9款至第13款事由，聲明不服
    者，專屬原第二審法院管轄，民事訴訟法第507條準用第499
    條第2項定有明文。本件聲請人依民事訴訟法第496條第1項
    第13款規定，對本院109年度聲再字第58號裁定及最高法院1
    09年度台抗字第1157號裁定（以下合稱原確定裁定），聲請
    再審，依前揭法條規定，專屬本院管轄。
二、按聲請再審，應依民事訴訟法第507條準用第501條第1項第4
    款規定表明再審理由，此為必須具備之程式，且此程式之欠
    缺性質上屬無庸命補正之事項。本件聲請人主張原確定裁定
    有民事訴訟法第496條第1項第13款之再審事由，雖以原確定
    裁定未審酌其聲請訊問民國105年2月29日切結書之簽署人簡
    士欽等18人等證據，違反最高法院29年渝上字第1005號民事
    判例、76年度台上字第2812號判決（關於民事訴訟法第496
    條第1項第13款規定）、經驗法則及理論法則云云，為其論
    據。惟查原確定裁定業已敘明聲請人上開關於未斟酌證人等
    論據，乃關於對前訴訟程序（本院104年度重上字第572號）
    不服之理由，聲請人並未就前聲請程序之確定裁定（本院10
    6年度重再字第7號、108年度聲再字第62號、最高法院109年
    度台抗字第363號）敘明有何合於民事訴訟法第496條第1項
    第13款規定之具體情事，乃依民事訴訟法第507條準用第501
    條第1項第4款規定予以駁回。而聲請人本件聲請再審內容並
    未就原確定裁定上開認定，敘明有何合於前揭條款之具體情
    事，依前開說明，自難認其已有合法表明再審理由，其聲請
    再審，自非合法，應予駁回。
三、據上論結，本件再審之聲請為不合法，爰裁定如主文。
中　　華　　民　　國　　109 　年　　11　　月　　12　　日
                  民事第二十五庭
                        審判長法  官  謝碧莉
                              法  官  陳月雯
                              法  官  林晏如
正本係照原本作成。
如不服本裁定，應於收受送達後10日內向本院提出抗告狀，並應
繳納抗告費新臺幣１千元。
中　　華　　民　　國　　109 　年　　11　　月　　13　　日

    　　　　　　　　　　　　　書記官  簡維萍